臺灣桃園地方法院民事裁定　　　　　　　94年度簡抗字第10號
抗　告　人　乙○○
相　對　人　甲○○
　　　　　　　　　　　　衖16.
上列抗告人與相對人間請求給付票款事件，抗告人對於民國94年
3 月10日本院桃園簡易庭之裁定（93年度桃簡字第746 號）提起
抗告，本院裁定如下：
    主  文
抗告駁回。
抗告費用由抗告人負擔。
    理  由
一、抗告意旨略以：抗告人於民國93年11月5 日就本院桃園簡易
    庭93年度桃簡字第746 號民事簡易判決提起上訴，嗣經原審
    於93年11月11日裁定（下稱補費裁定）命補繳上訴裁判費後
    ，因抗告人未按期繳納，再經原審於94年3 月10日以裁定（
    下稱系爭裁定）駁回上訴在案。惟因抗告人並未收受上開補
    費裁定，而桃園縣政府警察局大溪分局（下稱大溪分局）三
    光派出所亦未代收前揭補費裁定，且抗告人年逾80餘歲，在
    家休養生息，亦無到郵政機關收件之可能，故補費裁定並未
    合法送達於抗告人，爰依法對於本院逕行駁回上訴之系爭裁
    定提起抗告等語。
二、按提起民事第二審上訴，應依民事訴訟法第77條之16第1 項
    規定繳納裁判費，此為必須具備之程式。又按，上訴程式不
    備，在未經裁判以前，固可隨時補正，但一經裁判駁回之後
    ，即應歸責於上訴人自己之過失，除有合於再審情形，得提
    起再審之訴外，別無救濟之途徑（參照最高法院19年聲字第
    224 號判例）。
三、查本件抗告人對於原審簡易判決提起第二審上訴後，因未據
    繳納裁判費，經本院桃園簡易庭於93年11月11日裁定限令於
    送達後5 日內補正，並依職權函請大溪分局代為送達及函囑
    大溪分局查詢抗告人是否確居住於「桃園縣復興鄉三光村1
    鄰鐵立庫1 號」戶內。經查，抗告人仍居住於上開地址並未
    遷出，而前開補費裁定業於94年1 月22日由抗告人之同居人
    陳簡初美收受等情，有大溪分局三光派出所之查訪報告及本
    院桃園簡易庭之送達證書各1 份附卷可憑（見原審卷第54至
    56頁）。按「送達於住居所、事務所或營業所不獲會晤應受
    送達人者，得將文書付與有辨別事理能力之同居人或受僱人
    」，民事訴訟法第137 條第1 項定有明文，準此，足認本件
    補費裁定已於94年1 月22日合法送達抗告人，詎抗告人於收
    受該裁定後未按期繳納上訴裁判費，從而，原審於94年3 月
    10日以系爭裁定駁回抗告人之上訴，即無不合。綜上所述，
    本件抗告為無理由，應予駁回。
四、依民事訴訟法第436 條之1 第3 項、第495 之1 條第1 項、
    第449 條第1 項、第95條、第78條，裁定如主文。
中　　華　　民　　國　　94　　年　　9 　　月　　21　　日
                  民事第三庭  審判長法  官  潘進柳
                                    法  官  張益銘
                                    法　官　周玉
上列正本證明與原本無異
本裁定不得抗告
中　　華　　民　　國　　94　　年　　9 　　月　　21　　日
                                    書記官　劉致芬
